臺灣臺北地方法院刑事裁定
111年度聲字第1201號
聲  請  人
即  被  告  李曼琳



選任辯護人  廖威智律師
上列聲請人即被告因違反組織犯罪防制條例等案件（本院109年
度訴字第29號），聲請交付法庭錄音光碟，本院裁定如下：
    主  文
李曼琳於繳付相關費用後，准予拷貝交付本院一○九年度訴字第
二九號案件於民國一百十一年七月二十一日之法庭錄音光碟（其
中證人陳述其個人年籍資料之部分應予剔除），並禁止再行轉拷
利用。
    理  由
一、聲請意旨略以：聲請人李曼琳認為本院訴訟指揮違法，為維
    護其訴訟權益，聲請交付本院109年度訴字第29號案件民國1
    11年7月21日法庭錄音光碟等語。
二、按「當事人及依法得聲請閱覽卷宗之人，因主張或維護其法
    律上利益，得於開庭翌日起至裁判確定後6個月內，繳納費
    用聲請法院許可交付法庭錄音或錄影內容。」、「當事人及
    依法得聲請閱覽卷宗之人，因主張或維護其法律上利益，聲
    請交付法庭錄音或錄影內容時，應敘明理由，由法院為許可
    與否之裁定」。法院組織法第90條之1第1項前段、法庭錄音
    錄影及其利用保存辦法第8條第1項分別定有明文。
三、查聲請人已敘明係認為本院訴訟指揮違法，為維護其訴訟權
    益而聲請。縱使其乃誤認或所言非是，亦屬其主張維護法律
    上利益理由之範疇，其聲請容無依法令規定得不予許可或限
    制聲請閱覽、抄錄或攝影卷內文書之情形，也不具國家機密
    成分。惟因上開法庭錄音光碟內容含有該次庭期證人陳述其
    個人年籍資料之錄音，此部分尚與被告行使防禦權或維護法
    律上利益無涉，而無交付必要。是除該等部分外，本件於聲
    請人繳交相關費用後，准予拷貝交付前揭法庭錄音光碟。而
    被告取得該等法庭錄音光碟後，必須遵守法院組織法第90條
    之4第1項：「持有法庭錄音、錄影內容之人，就所取得之錄
    音、錄影內容，不得散布、公開播送，或為非正當目的之使
    用。」之規定，且本院另依法院辦理聲請交付法庭錄音錄影
    內容應行注意事項第6點規定，禁止聲請人再行轉拷利用。
    而前述111年7月21日審理期日，所進行之案件除109年度訴
    字第29號外，亦有本院110年易字第835號、110年訴字第109
    2號兩案。110年易字第835號、110年訴字第1092號兩案之審
    理錄音光碟既未經聲請人聲請，自亦不在准予交付範圍內，
    附此敘明。
據上論斷，應依刑事訴訟法第220條，裁定如主文。
中　　華　　民　　國　　111 　年　　7 　　月　　27　　日
                  刑事第十四庭  審判長法  官  余銘軒
                                      法  官  陳翌欣
                                      法  官  姚念慈
上正本證明與原本無異。
如不服本裁定，應於裁定送達後5日內向本院提出抗告狀。因疫
情而遲誤不變期間，得向法院聲請回復原狀。
                                      書記官  潘美靜 
中　　華　　民　　國　　111 　年　　7 　　月　　27　　日
附錄：
法庭錄音錄影及其利用保存辦法第8條
當事人及依法得聲請閱覽卷宗之人，因主張或維護其法律上利益
，聲請交付法庭錄音或錄影內容時，應敘明理由，由法院為許可
與否之裁定。
法院受理前項聲請，如認符合聲請人要件，並在聲請期間內提出
，且就所主張或維護法律上之利益已敘明者，除法令另有排除規
定外，應予許可。
第一項聲請經法院裁定許可者，每張光碟應繳納費用新臺幣五十
元。
持有第一項法庭錄音、錄影內容之人，就取得之錄音、錄影內容
，不得散布、公開播送，或為非正當目的使用。